臺灣臺中地方法院民事判決
109年度訴字第2328號
原      告  黃志立  
            蔡銘川（蔡添財之承受訴訟人）

            蔡雯娟（蔡添財之承受訴訟人）

            蔡宗翰（蔡添財之承受訴訟人）


共     同
送達代收人  巫方君  
共     同
訴訟代理人  張慶達律師
複代理人    謝仕威  
被      告  蔡進坤  
            蔡進財  
追 加被 告  王敏昭(蔡進中之繼承人)



            蔡友智(蔡進中之繼承人)

兼 上一 人  蔡勝吉(蔡進中之繼承人)
訴訟代理人          
追 加 被告  李素伶(蔡進錫之繼承人)


            蔡明倫(蔡進錫之繼承人)
            蔡雅婷(蔡進錫之繼承人)

            蔡素惠  
            蔡素英  
兼上列五人
共同訴訟代
理人        蔡錦霞(蔡進錫之繼承人)

追 加被 告  蔡明達(蔡進錫之繼承人)


            蔡素貞  住○○市○○區○○路○段000巷000                          弄0號          
            郭明雄  
            蕭秀如(許豐欽之承受訴訟人)

            
            許朝輝(許豐欽之訴訟承受人)

            許美月(許豐欽之承受訴訟人)



            許采綾(許豐欽之承受訴訟人)


兼上列四人
共同訴訟代
理人         許朝淵(許豐欽之承受訴訟人)
                      住○○市○○區○○路0000巷00弄00                         號
上列當事人間請求拆屋還地等事件，本院於民國110年11月5日言
詞辯論終結，判決如下：
    主      文
一、被告郭明雄應將坐落臺中市○○區○○○段○00地號土地上，如附
    圖即臺中市大甲地政事務所109年11月30日複丈成果圖所示
    編號A(面積53平方公尺)及編號C(面積50平方公尺)所示房屋
    拆除，並將該部分土地返還予原告。
二、被告郭明雄應給付原告新臺幣壹萬參仟捌佰零貳元，及自民
    國一一○年二月十八日起至清償日止，按週年利率百分之五
    計算之利息，暨自民國一一○年二月十八日起至返還第一項
    所示土地之日止，按月給付原告新臺幣壹仟壹佰伍拾元。
三、如附表一所示被告應將坐落臺中市○○區○○○段○00地號土地上
    ，如臺中市大甲地政事務所109年11月30日複丈成果圖編號B
    (面積63平方公尺)及編號D(面積113平方公尺)所示房屋拆除
    ，並將該部分土地返還予原告。
四、如附表一所示被告應連帶給付原告新臺幣貳萬參仟伍佰捌拾
    肆元，及分別自附表一所示之利息起算日起至清償日止，按
    週年利率百分之五計算之利息，暨自民國一一○年二月十八
    日起至返還第三項所示土地之日止，按月給付原告新臺幣壹
    仟玖佰陸拾伍元。
五、如附表二所示被告應將坐落臺中市○○區○○○段○00地號土地上
    ，如臺中市大甲地政事務所109年11月30日複丈成果圖編號E
    (面積55平方公尺)所示房屋拆除，並將該部分土地返還予原
    告。
六、如附表二所示被告應給付原告新臺幣柒仟參佰柒拾元，及分
    別自附表二所示之利息起算日起至清償日止，按週年利率百
    分之五計算之利息，暨自一一○年六月二十五日起至返還第
    五項所示土地之日止，按月給付原告新臺幣陸佰壹拾肆元。
七、原告其餘之訴駁回。
八、訴訟費用由被告郭明雄負擔百分之三十一，如附表一所示被
    告連帶負擔百分之五十二，如附表二所示被告負擔百分之十
    六，餘由原告負擔。
九、本判決第一、二項於原告以新臺幣拾玖萬為被告郭明雄供擔
    保後，得假執行；但被告郭明雄如以新臺幣伍拾伍萬元為原
    告預供擔保，得免為假執行。
十、本判決第三、四項於原告以新臺幣參拾壹萬元為如附表一所
    示被告供擔保後，得假執行；但如附表一所示被告如以新臺
    幣玖拾參萬元為原告預供擔保，得免為假執行。
十一、本判決第五、六項於原告以新臺幣拾萬元為如附表二所示
      被告供擔保後，得假執行；但如附表二所示被告如以新臺
      幣貳拾玖萬元為原告預供擔保，得免為假執行。
十二、原告其餘假執行之聲請駁回。　　
    事實及理由
壹、程序部分
一、按當事人死亡者，訴訟程序在有繼承人、遺產管理人或其他
    依法令應續行訴訟之人承受其訴訟以前當然停止；惟有訴訟
    代理人時不適用之；另承受訴訟人，於得為承受時，應即為
    承受之聲明；他造當事人，亦得聲明承受訴訟，民事訴訟法
    第168條、第173條及第175條第1項、第2項分別定有明文。
    查：
1、許豐欽起訴後於民國110年5月19日死亡，蕭秀如、許朝淵、
   許朝輝、許美月、許采綾為其繼承人，有被繼承人除戶謄本
   、繼承人戶籍謄本及繼承系統表等為證（本院卷一第415頁至
   第419頁），原告於同年6月15日具狀聲明蕭秀如等5人承受本
   件訴訟（本院卷一第411頁至第414頁），符合前開規定，應
   予准許。
2、原告蔡添財於110年5月28日於本件訴訟進行中死亡，嗣其繼
   承人蔡銘川、蔡雯娟、蔡宗翰三人於110年10月4日具聲明承
   受訴訟（見本院卷二第53至55頁），有戶籍謄本、繼承系統
   表、土地登記第1類謄本影本計六件為證（本院卷二第57頁至
   第67頁），合於上開規定，應予准許。
二、按訴狀送達後，原告不得將原訴變更或追加他訴。但請求之
    基礎事實同一者、擴張或減縮應受判決事項之聲明者、該訴
    訟標的對於數人必須合一確定時，追加其原非當事人之人為
    當事人者，不在此限，又不變更訴訟標的，而補充或更正事
    實上或法律上之陳述者，非為訴之變更或追加，民事訴訟法
    第第255條第1項第2、3、5款及256條定有明文。本件原告起
    訴時，原聲明被告蔡進坤、蔡進財應將門牌號碼臺中市○○區
    ○○村○○路00號房屋，占用原告所有坐落臺中市○○區○○○段○00
    地號土地，如附圖所示紅色斜線部分拆除（占用面積以鈞院
    實測為準），並返還占用土地予原告。被告蔡進坤、蔡進財
    應共同給付原告新臺幣（下同）382,500元及自起訴狀繕本
    送達翌日起至清償日止，按年息百分之5計算之利息，並自
    起訴狀繕本送達翌日起至返還第上開土地之日止，按月給付
    原告6,375元。嗣經本院會同兩造、臺中市大甲地政事務所
    人員至現場勘驗，並囑託臺中市大甲地政事務所繪製複丈日
    期為109年11月30日之土地複丈成果圖後，原告先後追加被
    告，並迭次變更聲明，最後於110年2月3日、110年6月16日
    各以民事追加起訴狀及民事聲明承受訴訟狀，變更聲明為如
    後揭訴之聲明所示，核與上開規定相符，應予准許。
貳、實體部分：　　
一、原告主張：
(一)原告所共有坐落臺中市○○區○○○段○00地號土地(下稱系爭土
    地)，其中如臺中市大甲地政事務所109年11月30日複丈成果
    圖(下稱附圖)編號A、B、C、D、E及D1所示部分，分別遭坐
    落其上如附圖所示之磚造平房(均未辦保存登記)及磚造圍牆
    無權占用。又附圖編號A、C所示房屋(下稱系爭A、C房屋)之
    無權占用人即事實上處分權人為被告郭明雄；編號B、D所示
    房屋(下稱系爭B、D房屋)之無權占用人即事實上處分權人為
    蔡進坤、蔡進財、蔡素貞、蔡素惠、蔡素英、蔡進中(於95
    年11月4日死亡)之繼承人即被告王敏昭、蔡友智、蔡勝吉，
    及蔡進錫(於108年5月12日死亡)及其繼承人即被告
　　李素伶、蔡明倫、蔡雅婷、蔡錦霞、蔡明達；編號E所示房
    屋及編號D1所示圍牆(下稱系爭E房屋及系爭D1圍牆)之無權
    占用人即事實上處分權人為許豐欽(於110年5月19日死亡)及
    其繼承人即追加被告蕭秀如、許朝淵、許朝輝、許美月、許
    采綾。爰依民法第767條規定，請求被告等人拆除上開未辦
    保存登記建物、圍牆，並將所占用土地返還原告。
(二)無權占用系爭土地之於占有期間，獲有相當於租金之不當得
    利，爰請求自本件起訴繫屬之日(即109年6月10日)起往前回
    溯5年止期間(即自104年6月11日起至109年6月10日止)，以
    系爭土地申報地價百分之5計算之不當得利，並自110年6月1
    5日聲明承受狀繕本送達被告蕭秀如、許朝淵、許朝輝、許
    美月、許采綾翌日起，及110年2月3日追加起訴狀繕本送達
    其餘被告翌日起，均至返還占用土地之日止，以系爭土地申
    報地價百分之5計算之不當得利。
(三)爰依民法第179條、第767條第1項之規定，本於所有權之行
    使及不當得利之法律關係，訴請被告等人拆除地上建築物以
    排除被告之侵害，將占用部份土地返還予原告。並請求被告
    將無權占有使用系爭土地，獲有相當租金之不當得利返還予
    原告等語。
(四)並聲明：(見本院卷一第351至355頁、第411頁至第414頁、
    卷二第125頁)
　　1、被告郭明雄應將占用坐落臺中市大安區三塊厝段第53土
      地上，如臺中市大甲地政事務所109年11月30日複丈成果
      圖所示A區域(面積53平方公尺)及C區域(面積50平方公尺
      ，原告誤載為53平方公尺)上之磚造平房拆除，並返還占
      用土地予原告。
   2、被告蔡進坤、蔡進財、李素伶、蔡錦霞、蔡明倫、蔡雅婷
      、蔡明達、蔡素貞、蔡素惠、蔡素英、王敏昭、蔡勝吉、
      蔡友智應將占用坐落臺中市○○區○○○段○00地號土地上，如
      臺中市大甲地政事務所109年11月30日複丈成果圖所示B區
      域(面積63平方公尺)及D區域(面積113平方公尺)上之磚造
      平房拆除，並返還占用土地予原告。
　　3、被告蕭秀如、許朝淵、許朝輝、許美月、許采綾，應將
       占用坐落臺中市○○區○○○段○00地號土地上，如臺中市大
       甲地政事務所109年11月30日複丈成果圖所示D1區域(面
       積1平方公尺)及E區域(面積55平方公尺)上之磚造圍牆及
       磚造平房拆除，並返還占用土地予原告。
   4、被告郭明雄應給付原告新臺幣(下同)13802元及自110年2
      月3日追加起訴狀繕本送達翌日起至清償日止，按年息百
      分之5計算之利息，及自110年2月3日追加起訴狀繕本送達
      翌日起至返還第1項土地之日止，按月給付原告1150元。
 　5、被告蔡進坤、蔡進財、李素伶、蔡錦霞、蔡明倫、蔡雅婷
      、蔡明達、蔡素貞、蔡素惠、蔡素英、王敏昭、蔡勝吉、
      蔡友智應連帶給付原告23584元及自110年2月3日追加起訴
      狀繕本送達翌日起至清償日止，按年息百分之5計算之利
      息，並自110年2月3日追加起訴狀繕本送達翌日起至返還
      第2項土地之日止，按月給付原告1965元。
　6、被告蕭秀如、許朝淵、許朝輝、許美月、許采綾，應給付
     原告7504元及自110年6月15日聲明承受訴訟狀繕本送達翌
     日起至清償日止，按年息百分之5計算之利息，並自110年6
     月15日聲明承受訴訟狀繕本送達翌日起至返還第3項土地之
     日止，按月給付原告625元。
　7、原告願供擔保，請准予宣告假執行。
二、被告抗辯：
1、被告蔡進坤、蔡進財抗辯：
　 系爭B、D房屋係地主提供土地供伊祖父及父親興建，當時有
   經原告黃立志之父親同意，並非無權占用系爭土地。並聲明
   ：駁回原告之訴。如受不利判決，願供擔保請准宣告免為假
   執行。
2、被告王敏昭、蔡勝吉、蔡友智抗辯：
   其等自70幾年間即已搬離未再使用系爭B、D房屋。並聲  明
    ：駁回原告之訴。如受不利判決，願供擔保請准宣告免  為
    假執行。
3、被告李素伶、蔡錦霞、蔡明倫、蔡雅婷、蔡明達、蔡素貞、
   蔡素惠、蔡素英抗辯：
   其等自民國60、70年間後即已遷離未再使用系爭B、D房屋。
4、被告郭明雄抗辯：
　 系爭A、C房屋是伊祖母所興建，當時且有交租金，系爭A、C
   房屋僅伊有權處理等語。並聲明：駁回原告之訴。如受不利
   判決，願供擔保請准宣告免為假執行。
5、被告蕭秀如、許朝淵、許朝輝、許美月、許采綾抗辯：
　 許豐欽並無系爭E房屋及D1圍牆之所有權或事實上處分權，原
   告要如何拆，其等均同意(見本院卷二第131頁)。
三、得心證之理由： 
(一)原告主張其共有之系爭土地，其中如附圖編號A、B、C、D、
    E及D1所示部分，分別遭如附圖所示之磚造平房(均未辦保存
    登記)及磚造圍牆無權占用之事實，業據提出土地登記謄本
    、現場照片為證，且經本院至現場勘驗並囑託臺中市大甲地
    政事務所勘測無誤，有本院勘驗筆錄(見本院卷一第137-145
    頁)及臺中市大甲地政事務所函檢附之109年11月30日複丈成
    果圖即附圖在卷可稽，已堪認定。
(二)系爭A、C房屋之事實上處分權人為被告郭明雄；系爭B、D房
    屋之事實上處分權人現為如附表一所示被告公同共有；系爭
    E房屋之事實上處分權人現為如附表二所示被告公同共有：
1、系爭A、B、C、D房屋之門牌號碼雖均為臺中市○○區○○村○○路0
   0號(下稱系爭38號房屋)，系爭38號房屋之現登記稅籍名義人
   雖為蔡陳錢一人，有稅籍資料在卷可稽(見本院卷第171頁)。
   然系爭38號房屋其中系爭A、C房屋之事實上處分權人即占用
   人為被告郭明雄，業據被告郭明雄、被告蔡進財直陳在卷(見
   本院卷一第137頁、第126-127頁)，堪認系爭38號房屋僅其中
   如附圖B、D所示房屋原歸屬於蔡陳錢。又被告蔡進財雖陳稱
   系爭B、D房屋之事實上處分權人嗣為蔡進坤、蔡進財、蔡進
   中及蔡進錫等四人(見本院卷一第82頁)，惟蔡進坤、蔡進財
   、蔡進中及蔡進錫之父母親為蔡萬獻、蔡陳錢，已分別於78
   年1月28日、104年11月1日死亡，又蔡進中係於95年11月4日
   死亡，依民法第1138條所定第1順序之繼承人，有於繼承開始
   前死亡或喪失繼承權者，由其直系血親卑親屬代位繼承其應
   繼分，同法第1140條定有明文。是得依前開規定代位繼承者
   ，以第一順序繼承人之直系血親卑親屬為限，第一順序繼承
   人之配偶並無代位繼承權可言，故蔡陳錢死亡時，其繼承人
   應為蔡進錫、蔡素貞、蔡進坤、蔡素惠、蔡素英、蔡進財及
   蔡進中之子蔡勝吉、蔡友智(即不包括蔡進中之配偶被告王敏
   昭)等情，有蔡萬獻、蔡陳錢、蔡進中之繼承系統表、戶籍謄
   本在卷可參(見本院卷一第225-245頁、第289-297頁)。再蔡
   萬獻、蔡陳錢、蔡進中、被告蔡進錫死亡後，其等之繼承人
   均未拋棄繼承，亦有法院函文在卷可按(見本院卷一第357、3
   99頁)。而蔡萬獻死亡時蔡進中雖有繼承權，然系爭B、D房屋
   之稅籍登記名義人為蔡陳錢，業如前述，則蔡萬獻死亡後，
   系爭B、D房屋，是否由其繼承人協議分歸蔡陳錢一人取得，
   既非無疑，原告復未舉證證明蔡萬獻死亡後，蔡進中確為系
   爭B、D房屋所有權或事實上處分權共有人之一，即難認被告
   王敏昭有因繼承而為系爭B、D房屋之所有權或事實上處分權
   人之公同共有人。準此，本件原告請求期間，系爭B、D房屋
   之事實上處分權人即占用人，先後應為蔡陳錢及如附表一所
   示被告等公同共有人，堪以認定。
2、系爭E房屋之門牌號碼為臺中市○○區○○村○○路00號(下稱系爭3
   6號房屋)，系爭36號房屋之稅籍名義人為許豐欽，有稅籍資
   料在卷可稽(見本院卷一第173頁)。且系爭36號房屋確為被告
   許豐欽占用使用，亦據原告、蔡進坤、蔡進財陳明在卷(見本
   院卷一第137頁)，而許豐欽於110年5月19日死亡後，如附表
   二所示之繼承人亦均未拋棄繼承，亦有許豐欽之繼承系統表
   、戶籍謄本、本院函文在卷可按(見本院卷一第415-425頁、
   第453頁)，是系爭E房屋之事實上處分權人即無權占有人應為
   許豐欽，許豐欽死亡後則為如附表二所示被告等公同共有人
   ，即足認定。
(三)按所有人對於無權占有或侵權其所有者，得請求返還之；對
   於妨害其所有權者，得請求除去之；有妨害其所有權之虞者
   得請求防止之；民法第767條第1項定有明文。次按當事人主
   張有利於己之事實者，就其事實有舉證之責任，民事訴訟法
   第277條定有明文。又以無權占有為原因，請求返還土地者，
   占有人對土地所有權存在之事實無爭執，而僅以非無權占有
   為抗辯者，土地所有權人對其土地被無權占有之事實無舉證
   責任，占有人自應就其取得占有係有正當權源之事實證明之
   。查：
1、被告蔡進財、蔡進坤、郭明雄雖辯稱系爭A、B、C、D房屋占
   用系爭土地，係經系爭土地所有權人同意云云，惟始終未能
   舉證以實說，即難採信，其餘被告亦均未能提出占用系爭土
   地正當權源之依據及證明，原告主張系爭A、B、C、D、E房屋
   係無權占用系爭土地，即堪採信。從而，原告本於所有權人
   之地位，依民法第767條第1項之規定，請求被告拆屋還地，
   聲明請求如主文第1、3、5項所示，即有理由，應予准許。
2、如附表二所示被告否認許豐欽就系爭D1圍牆為許豐欽所有或
   有事實上處分權，被告蔡進財亦陳明系爭D1圍牆係訴外人張
   肇明所興建(見本院卷二第128頁)，原告復未能舉證證明系爭
   D1圍牆為許豐欽所有或有事實上處分權，則原告主張許豐欽
   及如附表二所示被告無權占用系爭D1土地，聲明請求如附表
   二所示被告拆除系爭D1圍牆及給付相當於租金之不當得利，
   核屬無據，不應准許。
3、原告既未能舉證證明被告王敏昭為系爭B、D房屋之所有權人
   或事實上處分權人，及其於原告本件請求期間確有占用系爭B
   、D房屋之事實，則原告主張被告王敏昭無權占用系爭B、D土
   地，聲明請求其拆除系爭B、D房屋及給付相當於租金之不當
   得利，核屬無據，不應准許。
(四)原告請求被告給付如主文第2、4、6項相當於租金之不當得
   利，為有理由：
1、按無法律上之原因而受利益，致他人受損害者，應返還其利
   益，民法第179條前段亦有明定。而無權占有他人土地，可能
   獲得相當於租金之利益，為社會通常之觀念。其數額則由法
   院參考土地申報地價、土地位置、工商業繁榮之程度、占有
   人使用土地之經濟價值及所受利益等項以為酌定（最高法院1
   07年度台上字第1831號判決意旨參照）。又城市地方房屋之
   租金，以不超過土地及其建築物申報總價年息10％為限，土地
   法第97條第1項定有明文，前揭規定依同法第105條，於租用
   基地建築房屋準用之。此所謂土地及建築物之總價額，土地
   價額依法定地價，建築物價額依該管直轄市或縣（市）地政
   機關估定之價額；而法定地價，係指土地所有權人依土地法
   所申報之地價，若土地所有權人未於公告期間申報地價者，
   以公告地價80％為其申報地價，土地法第148條，土地法施行
   法第25條，平均地權條例第16條前段亦分別有明定。
2、系爭A、B、C、D、E所示房屋占用系爭土地之時間，自本件繫
   屬時起往前回溯均遠逾5年，為二造所不爭執，且該等房屋均
   係無權占用系爭土地，亦據本院認定說明如前，足見蔡陳錢
   、被告王敏昭以外之其餘被告，無法律上之原因受有利益，
   致原告受有損害，依上揭說明，原告自得請求被告返還相當
   於租金之不當得利。
3、查，被告郭明雄占用系爭A、C土地之面積分別為53平方公尺
   及50平方公尺，合計103平方公尺；蔡陳錢、如附表一所示被
   告占用系爭B、D土地之面積分別為63平方公尺及113平方公尺
   ，合計176平方公尺；如附表二所示被告占用系爭E土地之面
   積為55平方公尺，系爭土地107年度及109年度之申報地價分
   為每平方公尺616元及536元，有土地登記謄本在卷可稽（見
   本院卷一第27、71頁）。本院審酌系爭土地位在臺中市大安
   區，距離臺中市中心非近，然緊鄰道路，有現場照片在卷可
   憑(見本院卷一第87頁)，又系爭A所示房屋現做為玉令宮使用
   ，系爭C所示房屋現為被告郭明雄居住使用，系爭B所示房屋
   現為被告蔡進財居住使用，系爭D所示房屋現為被告蔡進坤居
   住使用，系爭E所示房屋則無人居住使用等情，認蔡陳錢及系
   爭被告占用土地每年租金應以系爭被告占用土地申報總價年
   息5％為適當。依此計算結果，原告請求被告等分別給付如主
   文第2、4、6項所示之不當得利即有理由，應以准許。其計算
   式如下：
　①被告郭明雄部分：編號A+B合計103平方公尺×536元/㎡×5％×5＝1
    3802元，每月租金為1150元(103平方公尺×536元/㎡×5％÷12=1
    150元)
  ②如附附表一所示被告部分：編號B+D合計176平方公尺×536元/
    ㎡×5％×5＝23584元，每月租金1965元(176平方公尺×536元/㎡×5
    ％÷12=1965元)。
　③如附表二所示被告部分：編號E區域55平方公尺×536元/㎡×5％×
    5＝7370元，每月租金614元(55平方公尺×536元/㎡×5％÷12=614
    元)。
四、按繼承人自繼承開始時，除本法另有規定外，承受被繼承人
    財產上之一切權利、義務。但權利、義務專屬於被繼承人本
    身者，不在此限。繼承人對於被繼承人之債務，以因繼承所
    得遺產為限，負清償責任，又繼承人對於被繼承人之債務，
    以因繼承所得遺產為限，負連帶責任，民法第 1148  條、
    第 1153  條第 1  項分別定有明文。則繼承人既概括繼承
    被繼承人之所有債務，故原屬被繼承人所有之地上物無權占
    用他人土地所應負擔之不當得利債務，應由繼承人負連帶清
    償責任。又繼承人有數人時，在分割遺產前，依民法第1151
    條規定，各繼承人對於遺產全部為公同共有關係，並無應有
    部分，則繼承之公同共有人對繼承占用他人土地之房屋後所
    生之不當得利債務，亦應負全部清償責任。
五、綜上所述，原告依民法第767條第1項前段、中段規定，請求
    被告王敏昭以外之其餘被告將系爭地上物均拆除，並將系爭
    地上物所占用土地返還原告；依民法第179條規定，請求判
    決(1)被告郭明雄應給付原告13802元及自110年2月3日追加
    起訴狀繕本送達翌日即110年2月18日(見本院卷一第331頁)
    至清償日止，按年息百分之5計算之利息，及自110年2月3日
    追加起訴狀繕本送達翌日即110年2月18日起至返還所占用土
    地之日止，按月給付原告1150元。(2)如附表一所示被告連
    帶給付原告23584元及自110年2月3日追加起訴狀繕本送達翌
    日起(詳見附表一)至清償日止，按年息百分之5計算之利息
    ，並自110年2月3日追加起訴狀繕本送達翌日起(詳見附表一
    )至返還所占用土地之日止，按月給付原告1965元。(3)如附
    表二所示被告應給付原告7370元及自110年6月15日聲明承受
    訴訟狀繕本送達翌日起(詳見附表二)至清償日止，按年息百
    分之5計算之利息，並自110年6月15日聲明承受訴訟狀繕本
    送達翌日起(詳見附表二)至返還所占用土地之日止，按月給
    付原告614元，均有理由，應予准許。逾此範圍之請求，即
    屬無據，應予駁回。
六、原告陳明願供擔保，聲請宣告假執行，經核其勝訴部分，合
    於法律規定，爰酌定相當之擔保金額，予以准許，並依民事
    訴訟法第392條第2項規定，依被告聲請及依職權酌定相當之
    擔保金額，准被告供擔保後免為假執行。至原告敗訴部分，
    其假執行之聲請已失所依附，應併予駁回。
七、本件事證已臻明確，兩造其餘攻擊防禦方法及所提證據，經
    本院審酌後，核與判決結果不生影響，爰不逐一論述，併此
    敘明。
八、訴訟費用負擔之依據：民事訴訟法第79條、第85條。　　
中　　華　　民　　國　　110 　年　　12　　月　　3 　　日
                  民事第二庭    法  官  江奇峰
以上正本係照原本作成。
如對本判決上訴，須於判決送達後20日內向本院提出上訴狀。如
委任律師提起上訴者，應一併繳納上訴審裁判費。
中　　華　　民　　國　　110 　年　　12　　月　　6 　　日
                                書記官  黃雅慧
附表一
編號 被告 利息起算日 備註(送達回證出處) 1 蔡進坤 110年2月18日 本院卷一第305頁 2 蔡進財 同上 同上卷第307頁 3 李素怜 110年3月1日 同上卷第315頁 4 蔡錦霞 同上 同上卷第317頁 5 蔡明倫 同上 同上卷第319頁 6 蔡雅婷 110年2月18日 同上卷第321頁 7 蔡明達 110年3月1日 同上卷第323頁 8 蔡素貞 110年2月18日 同上卷第325頁 9 蔡素惠 同上 同上卷第327頁 10 蔡素英 同上 同上卷第329頁 
11 蔡勝吉 110年2月17日 同上卷第311頁 12 蔡友智 同上 同上卷第313頁 
附表二
編號 被告 利息起算日 備註(送達回證出處) 1 蕭秀如 110年6月25日 本院卷一第427頁 2 許朝淵 同上 同上卷第429頁 3 許朝輝 同上 同上卷第431頁 4 許美月 110年7月9日 同上卷第433頁 
5 許采綾 同上 同上卷第435頁